臺灣彰化地方法院刑事判決　　　　　　　100年度訴字第136號
公　訴　人　臺灣彰化地方法院檢察署檢察官
被　　　告　曹涵亭
　　　　　　　（現另案於法務部矯正署台中看守所受羈押中）
上列被告因違反毒品危害防制條例案件，經檢察官提起公訴（99
年度毒偵字第2248號），本院判決如下：
    主  文
曹涵亭施用第一級毒品，累犯，處有期徒刑捌月。
    事  實
一、曹涵亭前因違反肅清煙毒條例案件，經本院以81年度訴字第
    1013號判決處有期徒刑3年4月，並經臺灣高等法院臺中分院
    以82年度上訴字第767號判決駁回上訴而確定；又因違反肅
    清煙毒條例案件，經本院以82年度訴字第879號、83年度訴
    字第18號判決分別處有期徒刑3年2月、2年2月確定，經送監
    執行，於民國86年3月18日假釋出監付保護管束，嗣經撤銷
    假釋，入監執行殘刑有期徒刑5年4月又28日，於95年8月29
    日縮短刑期期滿執行完畢。其曾前因施用毒品案件，經臺灣
    臺中地方法院97年毒聲字第223號裁定送觀察、勒戒後，因
    認有繼續施用毒品傾向，再由臺灣臺中地方法院檢察署檢察
    官聲請強制戒治，經臺灣臺中地方法院97年毒聲字第780號
    裁定令入戒治處所施以強制戒治1年，於民國98年6月10日強
    制戒治處分執行完畢釋放，並經該署檢察官以98年度戒毒偵
    字第150號為不起訴處分確定。其猶不知悔改，復基於施用
    第一級毒品海洛因及第二級毒品甲基安非他命之犯意，於99
    年7月17日晚上21時許，在其位於南投縣草屯鎮○○○路59
    8弄28號之租屋處，以將第一級毒品海洛因及第二級毒品甲
    基安非他命混合置入玻璃球內，外點火燒烤方式，施用第一
    級毒品海洛因及第二級毒品甲基安非他命1次。嗣於99年7月
    19日下午15時4分許，於臺灣彰化地方法院檢察署檢察官訊
    問後，，經其同意採集尿液送驗，結果呈安非他命、甲基安
    非他命、可待因及嗎啡陽性反應，始悉上情。
二、案經臺灣彰化地方法院檢察署檢察官自動檢舉偵查起訴。
    理  由
一、本件被告所犯係死刑、無期徒刑、最輕本刑為3年以上有期
    徒刑以外之罪，其於準備程序就前揭被訴事實為有罪之陳述
    ，經受命法官告知簡式審判程序之旨，並聽取其與公訴人之
    意見後，本院認無不得或不宜改依簡式審判程序進行之處，
    爰依刑事訴訟法第273條之1第1項、第284條之1，裁定本案
    由受命法官獨任進行簡式審判程序，合先敘明。
二、上揭犯罪事實，業據被告曹涵亭於偵查時、本院行準備程序
    及審理中，坦承不諱，且其於99年7月19日下午15時4分許所
    採集之尿液送驗，結果呈呈安非他命、甲基安非他命、可待
    因及嗎啡陽性反應，有詮昕科技股份有限公司濫用藥物尿液
    檢驗報告各1紙附卷可憑，足徵被告曹涵亭之任意性自白與
    事實相符，可以採信。
三、按修正毒品危害防制條例就施用毒品者，僅於「初犯」及「
    5年後再犯」二種情形，有其追訴條件之限制，即須於初犯
    經觀察、勒戒或強制戒治釋放後，5年內均無施用毒品之行
    為，始能認其前所實施之觀察、勒戒或強制戒治已足遮斷毒
    癮，而得於5年後再犯時，再予適用初犯之規定，重行觀察
    、勒戒等程序；倘5年內已經再犯，被依法追訴處罰，縱其
    第3次（或第3次以上）施用毒品之時間在初犯釋放5年以後
    ，即與「5年後再犯」之情形有別，且因已於「5年內再犯」
    ，顯見其再犯率甚高，原實施觀察、勒戒或強制戒治，已無
    法收其實效，而無5 年戒斷期之存在，自無再經觀察、勒戒
    及強制戒治之必要，應由檢察官逕行起訴，此有最高法院95
    年度台非字第59、65號判決及同年度第7次刑事庭會議決定
    足供參照。本案被告前因施用毒品案件，經臺灣臺中地方法
    院97年毒聲字第223 號裁定送觀察、勒戒後，因認有繼續施
    用毒品傾向，再由臺灣臺中地方法院檢察署檢察官聲請強制
    戒治，經臺灣臺中地方法院97年毒聲字第780號裁定令入戒
    治處所施以強制戒治1  年，於98年6月10日強制戒治處分執
    行完畢釋放，並經該署檢察官以98年度戒毒偵字第150號為
    不起訴處分確定等情，有臺灣彰化地方法院檢察署刑案資料
    查註紀錄表及全國施用毒品案件紀錄表各1份在卷可參，是
    依首開說明，被告為上開犯行，自應受訴科罰。
四、查海洛因、安非他命分別係毒品危害防制條例第2條第2項第
    1款、第2款所稱之第一級、第二級毒品，依法均不得持有、
    施用。故核被告所為，係犯毒品危害防制條例第10條第1項
    之施用第一級毒品罪及同條第2項之施用第二級毒品罪。被
    告為施用毒品海洛因、甲基安非他命而持有之低度行為，各
    為其施用之高度行為所吸收，均不另論罪。被告以一行為犯
    施用第一級毒品罪及施用第二級毒品罪，係想像競合犯，應
    從一重之施用第一級毒品罪處斷。被告有如事實欄所述前科
    及執行紀錄，有臺灣彰化地方法院檢察署刑案資料查註紀錄
    表、臺灣高等法院被告前案紀錄表各1份在卷可考，其於5年
    以內故意再犯本件有期徒刑刑以上之罪，為累犯，應依刑法
    第47條第1項之規定，加重其刑。爰審酌被告曾因施用毒品
    經執行強制戒治及刑之執行後，猶未能深切體認毒品危害己
    身之鉅，及早謀求脫離毒害之道，反而伺機再犯，未見有何
    收斂、警惕之意，無視於毒品對於自身健康之戕害及國家對
    於杜絕毒品犯罪之禁令，自有使其接受相當時期監禁以敦化
    性情之必要，惟念及被告犯後尚能坦承犯行，且施用毒品固
    戕害個人健康至深，然就他人權益之侵害仍屬有限，及其犯
    罪之動機、目的、手段、智識程度暨檢察官具體求刑為有期
    徒刑7月等一切情狀，量處如主文所示之刑，以示懲儆。
據上論斷，應依刑事訴訟法第273條之1第1項、第299條第1項前
段，毒品危害防制條例第10條第1項、第2項，刑法第11條前段、
第47條第1項、第55條，判決如主文。
本案經檢察官朱健福到庭執行職務。
中    華    民    國   100    年    2     月    11    日
                  刑事第三庭          法  官   洪志賢
以上正本證明與原本無異。
如不服本判決應於收受判決後10日內向本院提出上訴書狀，並
應敘述具體理由。其未敘述上訴理由者，應於上訴期間屆滿後
20日內向本院補提理由書(均須按他造當事人之人數附繕本)
「切勿逕送上級法院」。
中    華    民    國   100    年    2     月    11    日
                                      書記官   許億先
附錄本案論罪科刑法條全文：
毒品危害防制條例第10條
施用第一級毒品者，處 6 月以上 5 年以下有期徒刑。
施用第二級毒品者，處 3 年以下有期徒刑。